

GEORGE SUED

SOBRE MIM

Olá, me chamo George Sued Gonçalves da Costa, tenho 24 anos. Busco novos desafios em minha carreira e uma colocação no mercado de trabalho, pois desejo continuar a desenvolver minhas habilidades e colaborar com meus conhecimentos e competências na área da computação.

HABILIDADES

HTML & CSS	•	•	•	•	•	•	•	•
Javascript (ES6)	•	•	•	•	•	•	•	
React, Node.js	•	•	•	•	•	•	•	•
Python	•	•	•	•	•	•	•	•
Flask, Django	•	•	•	•	•	•	•	
SQL, NoSQL	•	•	•	•	•	•	•	•
Web Services	•	•	•	•	•	•	•	•
DevOps	•	•	•	•	•	•	•	•
Métodos Ágeis	•	•	•	•	•	•		•
Eng. Software	•	•	•	•	•	•	•	•
C, C++, PHP	•	•	•	•	•		•	•
Arduino	•	•	•	•	•	•	•	•

SOFTWARES

Linux	•	•	•	•	•	•		
Windows	•	•	•	•	•	•	•	•
Photoshop	•	•	•	•	•			
Git								

DADOS PESSOAIS



25/05/1996

 \times

suedgcosta@gmail.com

(21) 98879-6617 | (21) 4103-7998

21755-000 - Realengo, Rio de Janeiro - RJ

Linkedin.com/in/georgesued lattes.cnpq.br/6242914142902329 https://github.com/GeorgeSued14

EXPERIÊNCIA

Professor de Robótica Educacional Colégio Realengo | 2019 - 2019

- Planejamento pedagógico.
- Ministração de aulas de robótica utilizando plataforma de prototipagem e conceitos de programação.

Bolsista de Desenvolvimento Tecnológico e Industrial - DTI (CNPq)

LIneA - Laboratório interinstitucional de e-Astronomia | 2018 - 2019

- Desenvolvimento de interfaces para sistemas web viabilizando a visualização de dados de catálogos astronômicos.
- Criação de APIs a partir de bases de dados externas e algoritmos gerados em pesquisas do laboratório.

Mediador de Matemática CIEP Pedro Paulo Correa de Sá | 2017 - 2017

• Realização das atividades complementares de acompanhamento pedagógico no ensino da matemática.

Estagiário de Desenvolvimento de Sistemas Donin Contabilidade | 2016 -2016

- Suporte interno nos softwares utilizados pela empresa.
- Desenvolvimento de software web, gerenciamento básico de banco de dados.

FORMAÇÃO

Tecnólogo em Sistemas de Informação 2014 - 2016 | Centro Universitário São José

Técnico em Informática 2011 - 2013 | Colégio Realengo

IDIOMAS

Inglês **Espanhol**